臺灣桃園地方法院民事裁定
111年度消債更字第83號
聲  請  人  
即  債務人  黃玉徵  
上列聲請人聲請更生事件，本院裁定如下：
    主  文
債務人黃玉徵自民國111年7月20日下午4時起開始更生程序。
命司法事務官進行本件更生程序。
    理  由
一、按債務人不能清償債務或有不能清償之虞者，得依本條例所
    定更生或清算程序，清理其債務；債務人無擔保或無優先權
    之本金及利息債務總額未逾新臺幣（下同）1,200萬元者，
    於法院裁定開始清算程序或宣告破產前，得向法院聲請更生
    ；債務人對於金融機構負債務者，在聲請更生或清算前，應
    向最大債權金融機構請求協商債務清償方案，或向其住、居
    所地之法院或鄉、鎮、市、區調解委員會聲請債務清理之調
    解，消費者債務清理條例（下稱消債條例）第3條、第42條
    第1項、第151條第1項定有明文。次按法院開始更生程序之
    裁定，應載明其年、月、日、時，並即時發生效力；法院裁
    定開始更生或清算程序後，得命司法事務官進行更生或清算
    程序；必要時，得選任律師、會計師或其他適當之自然人或
    法人一人為監督人或管理人，消債條例第45條第1項、第16
    條第1項分別定有明文。
二、聲請意旨略以：聲請人前積欠金融機構債務無法清償，於11
    1年1月14日聲請消費者債務清理法院前置調解，嗣經司法事
    務官於111年2月24日開立調解不成立證明書。又其無擔保或
    無優先權之債務總額為962,749元，且未經法院裁定開始清
    算程序或宣告破產，爰聲請裁定准予更生等語。
三、經查：
（一）關於前置協商之要件：聲請人前於111年1月14日向本院聲
      請消費者債務清理之調解，因無力清償債務以致調解不成
      立等情，有財團法人金融聯合徵信中心查詢當事人綜合信
      用報告回覆書及本院調解不成立證明書等件附卷可按（本
      院111年度司消債調字第35號卷〈下稱調解卷〉19至21頁、7
      3至76頁、89頁；本院卷23頁、33至45頁），並經本院調
      取前開調解卷宗核閱屬實，堪以採認。
（二）關於聲請人之債務總額：聲請人雖陳報其無擔保或無優先
      權債務總額為962,749元（本院卷5、273頁），然依債權
      人之陳報（調解卷77頁；本院卷311至315頁），實為671,
      510元，本院認應以該金額為其債務總額。
（三）關於聲請人之財產及收入：聲請人名下除機車1輛外，無
      其他財產，有其提出之全國財產稅總歸戶財產查詢清單、
      行車執照在卷可佐（調解卷28頁、71頁；本院卷283頁）
      ；就收入部分，聲請人稱其現任職於桃園市政府就業職訓
      服務處擔任約聘輔導員，每月薪資扣除勞健保約28,815元
      等語，核與聲請人提出108至109年度綜合所得稅各類所得
      資料清單、勞工保險被保險人投保資料表、薪資明細表、
      郵局存摺明細等件大致相符（調解卷22至23頁、31至37頁
      ；本院卷47至49頁、65至137頁），且經本院查無聲請人
      其他收入資料，而依其110年9月至11月之薪資分別為32,5
      46元、32,072元及31,597元，計算其平均薪資為32,017元
      【（32,546元＋32,072元＋31,597元）÷3＝32,017元，元以
      下四捨五入】，本院認以32,017元列計其每月收入為適當
      。
（四）關於聲請人之必要支出：聲請人雖陳報其每月必要生活費
      用為46,861元（包括房屋租金8,000元、膳食費6,000元、
      水電瓦斯2,000元、生活零用雜支4,000元、電信費1,461
      元、交通費1,000元、醫療費1,500元、機車貸款6,900元
      、父母扶養費16,000元）。惟其中生活零用雜支、電信費
      、交通費等部分，均高於一般使用情形，況聲請人現處於
      聲請更生之狀態，應當撙節開支，故聲請人陳報之上開支
      出金額，尚應酌減至適當程度；機車貸款部分，此為聲請
      人之債務而非支出，故此部分應予剔除；醫療費部分，聲
      請人雖提出其父母診斷證明書及醫療費用收據為憑（調解
      卷38至47頁），惟查聲請人父親110年11月16日敏盛綜合
      醫院診斷證明書之內容及醫囑所載：「右側外踝關節挫傷
      及擦傷」、「建議宜休養兩日」，可認此醫療費用應屬偶
      發事故所支出費用，並非每月持續性之必要醫療費用，另
      110年12月13日偉勝耳鼻喉科診斷證明書，雖有「第二型
      糖尿病、混和型高血脂症」等慢性病病名及醫囑之記載，
      惟未據聲請人提出相關醫療費用收據為證；另聲請人母親
      110年12月13日偉勝耳鼻喉科診斷證明書雖亦有「第二型
      糖尿病、混和型高血脂症」等慢性病病名及醫囑之記載，
      然依聲請人所提出林口長庚紀念醫院之醫療費用收據科別
      分別為關節重建骨科、骨科，且就診期間為108年11月至1
      2月間，尚難認聲請人母親現有此醫療支出必要性；另就
      扶養費部分，聲請人之父母除有汽車3輛外，無其他財產
      所得，其扶養義務人共2人等情，有聲請人父母全國財產
      稅總歸戶財產查詢清單、108及109年度綜合所得稅各類所
      得資料清單、戶籍謄本等件附卷可參（調解卷16至18頁、
      24至30頁；本院卷27至31頁、51至63頁、285至287頁），
      堪認聲請人之父母應有受扶養之必要。本院審酌一般情形
      ，依聲請人父母之年齡其日常生活應較為單純，支出應相
      較普通成年人為低，爰依111年度桃園市每人每月最低生
      活費1.2倍之7成即12,836元為計算扶養費標準（計算式：
      18,337元×70％＝12,836元，元以下四捨五入），並與其餘
      共同扶養人平均分攤後，聲請人所應負擔部分為12,836元
      【計算式：（12,836元×2人）÷2名扶養人＝12,836元】；
      復參酌桃園市111年度平均每人每月最低生活費、聲請人
      之經濟及家庭生活狀況等情，認聲請人其個人每月生活費
      應以18,337元為計，故其必要生活費用應以31,173元（計
      算式：18,337元＋12,836元＝31,173元）列計為當。
（五）聲請人現每月所得收入約為32,017元，扣除其必要支出31
      ,173元後為844元（計算式：32,017元－31,173元＝844元）
      。故依聲請人現收入及支出狀況，清償其前揭債務總額約
      需66年【計算式：（671,510元÷844元）÷12≒66年】。而
      聲請人現年27歲（84年次），距勞工強制退休年齡（65歲
      ），尚約38年，是審酌聲請人目前之收支狀況，及積欠債
      務之利息或違約金仍在增加中等情況，堪認聲請人之收入
      及財產狀況，有藉助更生制度調整其與債權人間權利義務
      關係之必要，自應許聲請人得藉由更生程序清理債務。
四、綜上所述，聲請人係消費者，已達不能清償債務之程度，經
    消費者債務清理調解不成立，復查無消債條例第6條第3 項
    、第8條或第46條各款所定應駁回更生聲請之事由。從而，
    本件聲請於法有據，應予准許，並依同條例第16條第1 項規
    定，命司法事務官進行更生程序。
五、本院裁定准許開始更生程序，俾使聲請人得以重建經濟生活
    ，惟本裁定不生免責效力，須聲請人於更生程序中與債權人
    協定更生方案，並持續履行，始能依消債條例第73條免責，
    附此敘明。　　
中　　華　　民　　國　　111 　年 　7  　月　　 20 　　日
                  民事第二庭    法　官  林其玄
以上正本係照原本作成。
本件裁定不得抗告。
本裁定業已於111年7月20日下午4時整公告。　　
中　　華　　民　　國　　111 　年　　7 　　月　　20　　日
                                書記官　陳佩伶